臺灣桃園地方法院民事裁定            100年度司護字第601號
聲  請  人  桃園縣政府
法定代理人  吳志揚
相  對  人
即受安置人  周○○    姓名住.
法定代理人  周○名    姓名住.
            阮氏○○  姓名住.
上列當事人聲請延長安置事件，本院裁定如下：
    主  文
准將受安置人周○○自民國一百年十二月五日起延長安置於適當
場所個月。
聲請程序費用由聲請人負擔。
    理  由
一、本件聲請意旨略以：相對人即受安置人周○○（女，民國93
    年出生），係未滿12歲之兒童。受安置人自述從就讀幼稚園
    起，其父親周○名即會拉受安置人之手握住自己生殖器上下
    套弄；受安置人就讀國小後，其父親開始用其生殖器弄受安
    置人尿尿的地方、屁股，受安置人並表示其父會用手指插入
    其尿尿的地方；受安置人之父曾以生殖器意圖要插入受安置
    人之生殖器時，遭受安置人母親阮氏○○發現，經其斥責下
    ，受安置人父親因此書寫悔過書表示不再犯。然最近一次發
    生於民國（下同）100 年9 月1 日下午，社工員於隔日接獲
    通報後立即前往訪視，會談後評估受安置人若不立即予以安
    置，恐有再次遭受侵害之虞，故聲請人已於100 年9 月2 日
    下午18時起予以緊急安置，並聲請裁定准予繼續安置迄今。
    而受安置人疑遭父親性侵害乙案，目前仍在桃園地方法院檢
    察署偵查中，受安置人現仍在評估尋找適當親屬協助照顧，
    因法定安置期間將屆，為求受安置人能得更適切之保護照顧
    ，爰依兒童及少年福利法第37條第2 項規定，聲請准予裁定
    將受安置人延長繼續安置於適當場所3 個月等語。
二、按「兒童及少年有下列各款情形之一，非立即給予保護、安
    置或為其他處置，其生命、身體或自由有立即之危險或有危
    險之虞者，直轄市、縣（市）主管機關應予緊急保護、安置
    或為其他必要之處置：一、兒童及少年未受適當之養育或照
    顧。二、兒童及少年有立即接受診治之必要，而未就醫。三
    、兒童及少年遭遺棄、身心虐待、買賣、質押，被強迫或引
    誘從事不正當之行為或工作。四、兒童及少年遭受其他迫害
    ，非立即安置難以有效保護。」，又「緊急安置不得超過七
    十二小時，非七十二小時以上之安置不足以保護兒童及少年
    者，得聲請法院裁定繼續安置。繼續安置以三個月為限；必
    要時，得聲請法院裁定延長之。」，100 年11月30日公布施
    行之兒童及少年福利與權益保障法第56條第1 項、第57條第
    2 項定有明文。經查，聲請人主張之事實，業據其提出保護
    個案摘要報告、本院100 年度司護字第433 號民事裁定影本
    等件為證，堪認受安置人有延長繼續安置資以保護照顧之必
    要，本件聲請於法尚無不合，應予准許。
三、依兒童及少年福利與權益保障法第57條第2 項，非訟事件法
    第21條第1 項前段，裁定如主文。
四、如對本裁定抗告須於裁定送達後10日內向本院提出抗告狀。
中    華    民    國   100    年    12    月    5     日
                  家事法庭  司法事務官  蔡育庭
以上正本係照原本作成。